【裁判字號】    98,聲,444
【裁判日期】    980717
【裁判案由】    停止執行
【裁判全文】
臺灣臺中地方法院民事裁定               98年度聲字第444號
聲  請  人  丙○○
相  對  人  甲○○
            乙○○
上列當事人間聲請停止執行事件，本院裁定如下：
    主    文
聲請人供擔保新臺幣壹佰參拾萬元後，本院九十八年度司執字第
一五七三五號執行事件之強制執行程序，於本院九十八年度重訴
字第三○九號返還價金等事件判決確定、和解或撤回起訴前，應
暫予停止。
    理    由
一、按發票人主張本票係偽造、變造者，於前條裁定送達後20日
    內，得對執票人向為裁定之法院提起確認之訴。發票人證明
    已依前項規定提起訴訟時，執行法院應停止強制執行。但得
    依執票人聲請，許其提供相當擔保，繼續強制執行，亦得依
    發票人聲請，許其提供相當擔保，停止強制執行。發票人主
    張本票債權不存在而提起確認之訴不合於第1項之規定者，
    法院依發票人聲請，得許其提供相當並確實之擔保，停止強
    制執行，非訟事件法第195條定有明文。
二、本件聲請人主張：相對人持本院98年度司票字4607號本票准
    許強制執行之裁定為執行名義聲請強制執行，經本院98年度
    司執字第15735號受理在案，於98年7月13日就聲請人對於合
    作金庫商業銀行之存款債權予以扣押。惟聲請人已提起本院
    98年度重訴字第309號返還價金等訴訟，為此聲請裁定停止
    執行程序。經查本院98年度司執字第15735號強制執行事件
    尚未終結，且聲請人對相對人提起上開訴訟，刻由本院審理
    中，其聲明第1項為請求確認相對人共同執有本院98年度司
    票字4607號裁定所載之本票對聲請人債權不存在，有起訴狀
    影本在卷可憑，故聲請人依上開規定聲請停止執行，於法尚
    無不合。
三、惟按法院准許停止強制執行所定之擔保金，係備供債權人因
    停止執行所受損害之賠償，其數額應依標的物停止執行後，
    債權人未能即時受償或利用該標的物所受之損害額，或其因
    另供擔保強制執行所受之損害額定之（最高法院87年度台抗
    字第529號民事裁定要旨參照）。是本院酌定本件擔保金額
    時，應斟酌相對人未能即時受償所受之損害額定之。查相對
    人聲請強制執行之債權金額為新台幣（下同）6,000,000元
    ，而聲請人提起之返還價金等訴訟，訴訟標的金額逾150萬
    元，可上訴至第三審，則訴訟至第三審終結期間推定為4年4
    個月（參照各級法院辦案期限實施要點第2條規定：民事通
    常程序第1審審判案件期限1年4個月、第2審審判案件期限2
    年、第3審審判案件期限1年），故相對人因聲請人聲請停止
    執行可能所受之損害，係上開債權金額6,000,000元在訴訟
    進行中未能如數收取，所致依法定利率計算之利息損失即
    1,300,000元 (6,000,0005%52/12=1,300,000元)，則聲
    請人應以此數額為相對人供擔保。
四、爰依非訟事件法第195條第3項，裁定如主文所示。
中    華    民    國    98    年    7     月    17    日
                  民事第二庭    法  官  王邁揚
上正本係照原本作成。
如不服本裁定應於送達後10日內向本院提出抗告狀，並繳納抗告
費新臺幣1,000元。
中    華    民    國    98    年    7     月    17    日
                                書記官


司法院資訊處製作；財團法人民間司法改革基金會備份。
